【裁判字號】    99,交聲,2376
【裁判日期】    990813
【裁判案由】    交管條例聲異
【裁判全文】
臺灣板橋地方法院交通事件裁定        99年度交聲字第2376號
原處分機關  交通部公路總局臺北區監理所
異  議  人  昌立交通事業有限公司
即受處分人
代  表  人  甲○○
代  理  人  乙○○
上列受處分人因違反道路交通管理處罰條例案件，對於交通部公
路總局臺北區監理所於民國99年6 月24日所為北監營裁字第裁40
-CL0000000號裁決處分（原舉發案號：臺北縣政府警察局北縣警
交字第CL0000000 號），聲明異議，本院裁定如下：
    主  文
異議駁回。
    理  由
一、本件異議意旨略以：車牌號碼096-YL號營業小客車所停為私
    人土地，非道路用地，亦無觸及紅線，而紅線以外之道路，
    該車輛並未觸及，亦未影響交通，請求現場履勘停車處是否
    影響交通（拖吊場近在百尺，每天路過均不會拖吊），且調
    查本件停車處是否為私人土地，可不受交通法規之束縛云云
    。
二、按汽車駕駛人停車時，有下列情形之一者，處新臺幣六百元
    以上一千二百元以下罰鍰：一、在禁止臨時停車處所停車；
    汽車駕駛人之行為有下列情形之一，當場不能或不宜攔截製
    單舉發者，得逕行舉發：五、違規停車。第一項逕行舉發，
    應記明車輛牌照號碼、車型等可資辨明之資料，以汽車所有
    人為被通知人製單舉發；紅實線：設於路側，用以禁止臨時
    停車；禁止臨時停車線，用以指示禁止臨時停車路段，以劃
    設於道路緣石正面或頂面為原則，無緣石之道路得標繪於路
    面上，距路面邊緣以三○公分為度。本標線為紅色實線，線
    寬除設於緣石，正面者以緣石高度為準外，其餘皆為一○公
    分，道路交通管理處罰條例第56條第1 項第1 款、第7 條之
    2 第1 項第5 款、第4 項及道路交通標誌標線號誌設置規則
    第149 條第1 項第1 款第5 目、第169 條第1 項、第2 項，
    分別定有明文。
三、本件車牌號碼096-YL號營業小客車之車主係異議人昌立交通
    事業有限公司一節，有「車號查詢汽車車籍」1 紙附卷足憑
    ，又該營業小客車於民國（下同）99年4 月23日14時32分許
    ，於臺北縣中和市○○路○ 段之「臺灣中油積穗加油站」前
    停車而為警以「在禁止臨時停車處所停車」為由而逕行舉發
    一事，亦有臺北縣政府警察局北縣警交字第CL0000000 號舉
    發違反道路交通管理事件通知單1 紙及採證照片3 幀在卷足
    資佐證，且為異議人所不否認，堪認警方就停車於該處車輛
    之車主、車牌號碼並無誤認之情事，是本件應加探究者，厥
    係此停車行為是否屬於「在禁止臨時停車處所停車」？
四、經查：
（一）異議人所有之前開營業小客車係停放於加油站出口、入口
      之分隔島前之柏油路面，且介於前後二段人行道之間，依
      其位置而言，顯屬供公眾通行者，而緊臨其車頭前後及左
      側地面均標繪有禁止臨時停車之紅色實線，此觀卷附採證
      照片、本院依職權查詢列印及臺北縣臺北縣政府警察局中
      和第二分局於99年8 月5 日以北縣警中二申字第09900269
      80號函檢附之該停車處周遭照片甚明。
（二）雖異議人仍持前詞置辯，惟查：
  1 、道路指公路、街道、巷衖、廣場、騎樓、走廊或其他供公
      眾通行之地方，道路交通管理處罰條例第3 條第1 款定有
      明文，則是否屬於私人土地，並非「道路」之考量要素，
      苟屬供公眾通行者，不論是否佔用私人土地，如有維護交
      通秩序與安全必要，經主管機關權衡，繪設禁止臨時停車
      紅色實線後，人民即有遵守義務，核與該禁止臨時停車處
      所是否佔用私人土地無涉，是異議人所指該停車處屬私人
      土地（台灣中油股份有限公司）所有，縱然屬實，亦對本
      件是否違規停車之認定不生影響。
  2、 又禁止臨時停車紅實線之設置，係為考量路段實際條件及
      行車安全確不適停車所繪設，目的在禁止所有車輛於繪設
      該類標線「路段」上之任何停車行為，故其禁止停車之效
      力係包括標線之左右兩側至路權範圍為止，亦即基於道路
      交通標誌標線號誌設置規則第169 條第1 項之立法意旨並
      求法律適用之一致性，於道路緣石正面或頂面、無緣石道
      路於路面邊緣30公分等處所所劃設之禁止臨時停車紅實線
      ，其禁止臨時停車路段除該標線以外之路幅，係屬騎樓或
      人行道者，應依其相關規定舉發外，其禁停路段並無左右
      內外之分，異議人謂停放於紅實線之外側並未違背該標線
      之指示云云，容有誤會。
  3、 再者，本件營業小客車停放於加油站出口、入口之分隔島
      前，對行經該處之行人而言，將被迫行至車道內，另就進
      出加油站之車輛而言，嚴重影響由出口駛出之車輛觀察左
      側來車之視線，豈可空言未影響交通？
  4、 綜上所述，異議人所辯核無足採，自無解其於應受之罰責
      ；其請求調查停車處所有權之歸屬及履勘停車處所云云，
      依目前之事證，均已核無必要。
五、從而，原處分機關據以援引道路交通管理處罰條例第56條第
    1 項第1 款之規定，裁處異議人罰緩新臺幣900 元，並無違
    法或不當，本件異議為無理由，應予駁回。
據上論斷，應依道路交通案件處理辦法第19條，裁定如主文。
中    華    民    國    99    年    8     月    13    日
                      交通法庭  法  官  陳鴻清
以上正本證明與原本無異
如不服本裁定應於送達後五日內向本院提出抗告狀
                                書記官  黃頌棻
中    華    民    國    99    年    8     月    13    日

司法院資訊處製作；財團法人民間司法改革基金會備份。
